【裁判字號】    98,易,62
【裁判日期】    980114
【裁判案由】    詐欺等
【裁判全文】
臺灣彰化地方法院刑事判決                98年度易字第62號
公  訴  人  臺灣彰化地方法院檢察署檢察官
被      告  乙○○
                    （現另案於臺灣彰化監獄執行）
上列被告因詐欺等案件，經檢察官提起公訴（97年度偵字第8748
號、97年度偵緝字第656號、第657號），本院依簡式審判程序判
決如下：
    主  文
乙○○犯攜帶兇器竊盜罪，累犯，處有期徒刑玖月。又犯攜帶兇
器竊盜罪，累犯，處有期徒刑玖月。又犯詐欺取財罪，累犯，處
有期徒刑肆月。又犯竊盜罪，累犯，處有期徒刑陸月。又犯竊盜
罪，累犯，處有期徒刑陸月。應執行有期徒刑貳年陸月。
    事  實
一、乙○○於民國93年間曾因竊盜、公共危險及過失傷害等案件
    ，經臺灣臺中地方法院各判處有期徒刑1年2月、7月、4月，
    並定應執行有期徒刑1年11月確定，而其入監執行後，於94
    年11月19日執行完畢。詎猶不知悔改，復分別基於意圖為自
    己不法所有之犯意，而先後為下述犯行：
（一）於97年9月6日凌晨5時前某時，在彰化縣二林鎮○○里○
      ○路○段337號前，見甲○○所有之車牌號碼3781-SK號自
      小客車停放於該處，即持鐵製之質地堅硬、客觀上足以為
      兇器使用之T字扳手1支（未扣案）撬開車門後，再以自備
      之鑰匙1支（未扣案）開啟電門發動後，竊取該車，得手
      後供己代步，並於97年9月6日12時15分許，駕駛該車搭載
      不知情之友人池見正、吳敏華在彰化縣二林鎮東興里福建
      巷6號前發生車禍，乙○○乃駕駛該車搭載傷者至彰化縣
      二林鎮彰化基督教醫院二林分院就醫，並將該車停放在二
      林鎮○○里○○街40巷2號前，嗣於同日13時10分許，為
      警尋得該車。
（二）於97年9月15日上午8時前某時，在彰化縣彰化市○○村○
      ○路○段415巷前，見丙○○所有之車牌號碼2368-PU號自
      用小客車停放於該處，即持鐵製之質地堅硬、客觀上足以
      為兇器使用之T字扳手1支（未扣案）撬開車門後，再以自
      備之鑰匙1支（未扣案）開啟電門發動後，竊取該車，得
      手後供己代步。
（三）於97年9月23日凌晨5時10分許，乙○○駕駛前開竊得之23
      68-PU號自小客車，行經彰化縣埤頭鄉○○○路521號台亞
      埤頭加油站，明知自己身上並無足夠之現金或其他支付工
      具，竟意圖為自己不法之所有，無付款之真意，仍將車輛
      駛入該加油站內，向加油站員工丁○○佯稱欲加油，致丁
      ○○誤信乙○○有付款真意而將汽油注入乙○○所駕車內
      ，共注入折合新臺幣（下同）1395元之汽油後，乙○○即
      急踩油門加速逃逸，以此方式詐得時價1395元之汽油。嗣
      經丁○○依乙○○逃逸方向報警後，乙○○駕駛該車行經
      彰化縣埤頭鄉○○路時遇警方追捕，乃繼續逃逸，逃至彰
      化縣二林鎮○○里○○街口時，撞及電線桿，乃將車輛棄
      置於該處後下車徒步逃逸。
（四）於97年9月24日凌晨3時許，在彰化縣彰化市○○里○○路
      2巷205號前，見戊○所有之車牌號碼PW-6170號自小貨車
      停放在該處，即持自備鑰匙1支（未扣案）打開該車車門
      ，並用該鑰匙開啟電門發動後，竊取該車，得手後供己代
      步。後將該車棄置於彰化縣二林鎮○○路107號前，經警
      於97年9月26日尋得該車。
（五）於97年9月30日凌晨5時許，在臺中市○○區○○里○○路
      與文心一路交岔路口附近，見己○○所有之車牌號碼2187
      -SV號自小客車停放在該處，即持自備鑰匙1支（未扣案）
      打開該車車門，並用該鑰匙開啟電門發動後，竊取該車，
      得手後供己代步。嗣於97年10月1日21時許，將該車棄置
      於彰化縣彰化市○○街附近，經警於同日21時45分許尋得
      該車。
二、案經彰化縣警察局芳苑分局、彰化分局報告臺灣彰化地方法
    院檢察署檢察官偵查起訴。
    理  由
一、訊據被告乙○○對於上揭犯罪事實均坦承不諱，核與證人甲
    ○○、吳敏華、池見正、丙○○、丁○○、戊○、己○○等
    人分別於警、偵訊證述之情節相符，並有贓物認領保管單3
    紙、彰化縣警察局車輛協尋電腦輸入單3紙、車輛尋獲電腦
    輸入單4紙、彰化縣警察局現場勘察報告1份、內政部警政署
    刑事警察局鑑驗書1份及查證照片11張附卷可按，堪認被告
    之自白與事實相符。綜上，本件事證已臻明確，被告上揭犯
    行均堪以認定。
二、核被告乙○○所為如事實欄第（一）、（二）部分所示犯行
    ，均係犯刑法第321條第1項第3款之加重竊盜罪；如事實欄
    第（三）部分所示犯行，係犯刑法第339條第1項之詐欺取財
    罪；如事實欄第（四）、（五）部分所示犯行，均係犯刑法
    第320條第1項之竊盜罪。其所犯上開5罪間，犯意各別，行
    為互殊，應分論併罰之。又被告前於93年間曾因竊盜、公共
    危險及過失傷害等案件，經臺灣臺中地方法院各判處有期徒
    刑1年2月、7月、4月，並定應執行有期徒刑1年11月確定，
    而其入監執行後，於94年11月19日執行完畢等情，有臺灣高
    等法院被告前案紀錄表1份在卷可稽，則其於受有期徒刑執
    行完畢後，5年以內故意再犯本件有期徒刑以上之5罪，構成
    累犯，均應依法加重其刑。爰審酌被告僅因欠缺代步工具，
    即竊取他人車輛，之後並詐取汽油使用，破壞社會秩序匪淺
    ，且其之前已有多次竊盜前科，再犯本案實屬不該，惟念及
    其犯後坦承犯行，態度良好，及其犯罪之手段、方法等一切
    情狀後，量處如主文所示之刑。又被告持以犯本案之T字扳
    手、鑰匙各1支均未扣案，且均非違禁物，被告並供稱已丟
    棄之，為免日後執行困難，爰不另為沒收之諭知。
據上論斷，應依刑事訴訟法第273條之1第1項、第299條第1項前
段，刑法第320條第1項、第321條第1項第3款、第339條第1項、
第47條第1項、第51條第5款，刑法施行法第1條之1，判決如主文
。
本案經檢察官余建國到庭執行職務。
中    華    民    國    98    年    1     月    14    日
                  臺灣彰化地方法院刑事第一庭
                                     法   官  紀佳良
以上正本證明與原本無異。
如不服本判決，應於收受判決後10日內向本院提出上訴書狀，並
應敘述具體理由；其未敘述上訴理由者，應於上訴期間屆滿後20
日內向本院補提理由書（均須按他造當事人之人數附繕本「切勿
逕送上級法院」）。
告訴人或被害人對於判決如有不服具備理由請求檢察官上訴者，
其上訴期間之計算係以檢察官收受判決正本之日期為準。
中    華    民    國    98    年    1     月    14    日
                                      書記官  詹國立
附錄本案論罪科刑法條：
刑法第320條第1項：
意圖為自己或第三人不法之所有，而竊取他人之動產者，為竊盜
罪，處5年以下有期徒刑、拘役或5百元以下罰金。
刑法第321條第1項第3款：
犯竊盜罪而有左列情形之一者，處6月以上、5年以下有期徒刑
：
三、攜帶兇器而犯之者。
刑法第339條第1項：
意圖為自己或第三人不法之所有，以詐術使人將本人或第三人之
物交付者，處5年以下有期徒刑、拘役或科或併科1千元以下罰
金。


司法院資訊處製作；財團法人民間司法改革基金會備份。
